【裁判字號】    97,審訴,2812
【裁判日期】    970723
【裁判案由】    毒品危害防制條例
【裁判全文】
臺灣高雄地方法院刑事判決            97年度審訴字第2812號
公  訴  人  臺灣高雄地方法院檢察署檢察官
被      告  甲○○
指定辯護人  本院公設辯護人蘇鴻吉
上列被告因毒品危害防制條例案件，經檢察官提起公訴（97年度
毒偵字第4200號），本院合議庭裁定由受命法官獨任依協商程序
審理，判決如下：
    主  文
甲○○施用第一級毒品，累犯，處有期徒刑捌月。
    事實及理由
一、本件犯罪事實及證據，除犯罪事實「再因竊盜、施用毒品案
    件，經法院各判處有期徒刑9 月、10月確定」更正為「再因
    竊盜案件，經本院以95年度易字第165 號判決，判處有期徒
    刑9 月確定，另因毒品危害防制條例案件，經本院以95年度
    訴字第1572號判決，判處有期徒刑10月確定，上開2 案並經
    本院以96年度聲減字第3566號裁定予以減刑，並定應執行刑
    為有期徒刑8 月又15日」；「在不詳地點」更正為「在其高
    雄市前金區○○○路322 號3 樓之6 住處」；證據部分補充
    「被告甲○○於本院審理中之自白」外，餘均引用檢察官起
    訴書之記載，如附件。
二、本件被告業已認罪，並經辯護人協助下與檢察官於審判外達
    成協商之合意，渠等合意內容為：被告願受科刑範圍如主文
    所載。經核被告所為，係犯毒品危害防制條例第10條第1 項
    之施用第一級毒品罪，且上開協商合意內容，並無刑事訴訟
    法第455 條之4 第1 項所列不得認罪協商之情形，本件既經
    檢察官聲請改依協商程序而為判決，本院爰不經言詞辯論，
    於協商合意範圍內為協商判決。
三、應適用之法條：刑事訴訟法第455 條之4 第2 項、第455 條
    之8 、第454 條第2 項，毒品危害防制條例第10條第1 項，
    刑法第11條前段、第47條第1 項。
四、本判決除有刑事訴訟法第455 條之4 第1 項第1 款、第2 款
    、第4 款、第6 款、第7 款所定情形之一，或違反同條第2
    項規定者外，不得上訴。
本案經檢察官鄭益雄到庭執行職務。
中    華    民    國    97    年    7     月    23    日
                  刑事第七庭    法  官  陳君杰
以上正本證明與原本無異。
如不服本判決，應於判決送達後10日內，向本院提出上訴狀。
中    華    民    國    97    年    7     月    23    日
                                書記官  李承悌
附錄本判決論罪科刑法條全文：
毒品危害防制條例第10條第1項
施用第一級毒品者，處6 月以上5 年以下有期徒刑。
附件：
臺灣高雄地方法院檢察署檢察官起訴書
                                    97年度毒偵字第4200號
    被      告  甲○○  男  35歲（民國○○年○月○日生）
                        住高雄市○○區○○里○○○路322
                          號3樓之6
                        （另案在台灣高雄第二監獄執行）
                        國民身分證統一編號：Ｚ000000000號
上列被告因違反毒品危害防制條例案件，業經偵查終結，認為應
提起公訴，茲敘述犯罪事實、證據並所犯法條如下：
          犯罪事實
一、甲○○前因施用毒品案件，於民國92年12月23日停止強制戒
    治付保護管束期滿，視為執行完畢釋放，並經本署檢察官以
    93年度戒毒偵字第111號案件為不起訴處分確定。又因施用
    毒品、贓物案件，經法院判處有期徒刑8月、3月確定，經法
    院裁定應執行有期徒刑10月確定。再因竊盜、施用毒品案件
    ，經法院各判處有期徒刑9月、10月確定，上開案件接續執
    行，甫於96年10月9日減刑縮刑期滿執行完畢。詎仍未戒除
    毒癮，復基於施用第一級毒品海洛因之犯意，於97年4月25
    日20時48分往前回溯24小時內某時（不含公權力拘束期間）
    ，在不詳地點，施用第一級毒品海洛因1次。嗣經警於上揭
    起算時點對其採集尿液送驗結果呈嗎啡、可待因陽性反應而
    查獲。
二、案經高雄市政府警察局鼓山分局移送偵辦。
          證據並所犯法條
一、證據清單及待證事項
┌──┬────────────┬─────────────┐
│編號│    證  據  清  單      │      待  證  事  項      │
├──┼────────────┼─────────────┤
│ 1  │被告甲○○於警詢中之供述│被告曾施用第一級毒品海洛因│
│    │                        │及於上開時間為警採集尿液送│
│    │                        │驗                        │
├──┼────────────┼─────────────┤
│ 2  │查獲毒品案件嫌疑人尿液代│被告於上揭97年4月25日17時 │
│    │碼-姓名對照表（送驗代碼 │10分所採之尿液經檢驗結果，│
│    │E135)、高雄市立凱旋醫院 │呈現可待因陽性、嗎啡陽性反│
│    │97年4月29日出具之濫用藥 │應，足認被告有施用第一級毒│
│    │物尿液檢驗報告1紙       │品海洛因之犯行            │
├──┼────────────┼─────────────┤
│ 3  │被告提示簡表、刑案資料查│被告前經強制戒治執行完畢釋│
│    │註紀錄表、全國施用毒品案│放後，5年內再犯本件施用毒 │
│    │件紀錄表、受觀察勒戒人毒│品之犯行                  │
│    │品及前科科紀錄簡列表、矯│                          │
│    │正簡表                  │                          │
└──┴────────────┴─────────────┘
二、核被告甲○○所為，係犯毒品危害防制條例第10條第1項之
    施用第一級毒品罪嫌。又被告前因施用毒品、贓物案件，經
    法院判處有期徒刑8月、3月確定，經法院裁定應執行有期徒
    刑10月確定。再因竊盜、施用毒品案件，經法院各判處有期
    徒刑9月、10月確定，上開案件接續執行，於96年10月9日減
    刑縮刑期滿執行完畢，此有刑案資料查註紀錄表、矯正簡表
    在卷可憑，其於有期徒刑執行完畢後5年內故意再犯本件有
    期徒刑以上之罪，為累犯，請依刑法第47條第1項之規定，
    加重其刑。
三、依毒品危害防制條例第23條第2項、刑事訴訟法第251條第1
    項提起公訴。
    此  致
臺灣高雄地方法院
中    華    民    國    97    年    6     月    19    日
                              檢  察  官  乙  ○  ○
上正本證明與原本無異
中    華    民    國    97    年    6     月    23    日
                              書  記  官  李  秋  娟
所犯法條：
毒品危害防制條例第10條
施用第一級毒品者，處6月以上5年以下有期徒刑。
施用第二級毒品者，處 3 年以下有期徒刑。


司法院資訊處製作；財團法人民間司法改革基金會備份。
